臺灣新北地方法院刑事判決
110年度簡上字第480號
上  訴  人  臺灣新北地方法院檢察署檢察官
上  訴  人  
即  被  告  王玉智


選任辯護人  洪大植律師
上列上訴人等因被告傷害案件，不服本院中華民國110年9月14日
110年度簡字第3434號第一審刑事簡易判決（聲請簡易判決處刑
案號：110年度偵字第28164號），提起上訴，本院管轄第二審合
議庭判決如下：
    主    文
上訴駁回。
王玉智緩刑貳年。
    事實及理由
一、本案經本院審理結果，認第一審簡易判決認事用法及量刑均
    無不當，應予維持（詳下述），除就證據部分補充被告王玉
    智於本院第二審準備程序、審理中之自白（見簡上卷第80、
    110頁）外，其餘均引用第一審簡易判決書事實、證據及理
    由等記載（如附件）。
二、檢察官上訴意旨略以：被告雖坦承不諱，然對告訴人吳翊丞
    所受傷害始終不聞不問，犯後態度不佳；又被告未與告訴人
    和解，且被告係針對告訴人頭部進行毆打，造成告訴人頭部
    、頭皮受傷並有腦震盪情形，可見被告下手之重，對告訴人
    身心影響甚鉅，致告訴人陳稱其工作能力受阻礙，精神不濟
    等語。原審判決未就上情詳予斟酌，僅輕判拘役7日，難認
    允當，請撤銷原判決，另為適當之判決等語。
三、被告上訴意旨略以：被告於偵查程序中未能及時與告訴人洽
    談和解，係因承辦員警表示依個人資料保護法之規定，無法
    提供告訴人聯絡資訊給被告，被告亦深感無奈。案經提起上
    訴後，被告業已與告訴人達成調解，並依調解筆錄內容如數
    履行，請求予以緩刑等語。
四、按關於刑之量定及緩刑之宣告，係實體法上賦予法院得為自
    由裁量之事項，倘其未有逾越法律所規定之範圍，或濫用其
    權限，即不得任意指摘為違法（最高法院75年度台上字第70
    33號判決意旨參照）。次按量刑輕重，係屬事實審法院得依
    職權自由裁量之事項，苟其量刑已以行為人之責任為基礎，
    並斟酌刑法第57條各款所列情狀，而未逾越法定刑度或有濫
    用權限情事，即不得任意指為違法（最高法院98年度台上字
    第5002號判決意旨參照）。又按在同一犯罪事實與情節，如
    別無其他加重或減輕之原因，下級審量定之刑，亦無過重或
    失輕之不當情形，則上級審法院對下級審法院之職權行使，
    原則上應予尊重（最高法院85年度台上字第2446號判決要旨
    參照）。經查，原審以被告傷害犯行事證明確，依刑事訴訟
    法第449條第1項前段、第3項、第454條第2項，刑法第277條
    第1項、第41條第1項前段，刑法施行法第1條之1第1項之規
    定，予以論罪科刑，並審酌被告與告訴人素不相識，僅因偶
    發之行車糾紛，竟不思理性溝通，徒手攻擊告訴人，使其受
    有頭皮挫傷、頭部外傷合併腦震盪之傷勢，所為應予譴責，
    兼衡其素行、犯罪動機、所受刺激、目的、所生危害程度，
    暨其智識程度、家庭經濟狀況、犯後態度，及於原審未與告
    訴人達成和（調）解等一切情狀，量處拘役7日，並諭知易
    科罰金之折算標準。檢察官雖以前詞提起上訴，惟查，被告
    所犯係刑法277條第1項之傷害罪，其法定刑為「5年以下有
    期徒刑、拘役或50萬元以下罰金」，本案原審所科處之刑度
    係在法定刑度範圍內，且就被告犯罪情節及科刑部分之量刑
    基礎，已於理由內具體說明，如前所述，業考量刑法第57條
    各款所列情狀，確已妥適反應其所認定之犯罪事實與案件之
    情節，所為之科刑合乎法律目的，未違背內部性界限，亦無
    權利濫用之違法及違反罪刑相當原則、比例原則之情形，核
    無不當，再者，被告業於本院第二審審理中與告訴人以新臺
    幣8萬元成立調解，並依調解筆錄內容如數賠償告訴人，告
    訴人表示願宥恕被告，請求法院從輕量刑，願給予被告自新
    或緩刑之機會等情，有本院110年度司刑簡上移調字第71號
    調解筆錄（見簡上卷第101頁）、臺幣轉帳畫面截圖（見簡
    上卷第85、87頁）在卷可憑，堪認被告嗣已盡力彌補其所生
    損害，而無檢察官上訴意旨所指犯後態度不佳之情形，是認
    其上訴為無理由；至被告雖提起本案上訴，惟並未具體指摘
    原審判決認事用法或量刑上有何違法不當，亦無理由，均應
    予駁回。
五、查被告前未曾因故意犯罪受有期徒刑以上刑之宣告，有臺灣
    高等法院被告前案紀錄表在卷可憑（見簡上卷第35頁），其
    因一時未能控管自身情緒致犯本罪，犯後自始坦承犯行，並
    於上訴後本院第二審審理中，與告訴人成立調解，並依調解
    筆錄內容如數賠償告訴人，告訴人表示願宥恕被告，請求法
    院從輕量刑，願給予被告自新或緩刑之機會等情，業如前述
    ，本院認被告經此偵審程序及刑之宣告，應能知所警惕，而
    無再犯之虞，對其所宣告之刑以暫不執行為適當，爰依刑法
    第74條第1項第1款規定，併予宣告緩刑2年，以啟自新。
據上論斷，應依刑事訴訟法第455條之1第1項、第3項、第368條
、第373條，刑法第74條第1項第1款，判決如主文。
本案經檢察官黃彥琿聲請簡易判決處刑及提起上訴，檢察官江佩
蓉到庭執行職務。
中　　華　　民　　國　　111 　年　　1 　　月　　25　　日
                  刑事第十一庭  審判長法　官　郭峻豪

                                　    法  官  沈　易
　
                                  　  法  官  施吟蒨　
以上正本證明與原本無異。
不得上訴。
                                      書記官  張如菁
中　　華　　民　　國　　111 　年　　1 　　月　　25　　日
附錄本案論罪科刑法條：
刑法第277條第1項
傷害人之身體或健康者，處5年以下有期徒刑、拘役或50萬元以
下罰金。
犯前項之罪，因而致人於死者，處無期徒刑或7年以上有期徒刑
；致重傷者，處3年以上10年以下有期徒刑。

附件：
臺灣新北地方法院刑事判決
110年度簡字第3434號
聲　請　人　臺灣新北地方檢察署檢察官
被　　　告　王玉智  男（民國00年0月0日生）
                    身分證統一編號：Z000000000號
                    住新北市○○區○○路0段00號10樓之5
上列被告因傷害案件，經檢察官聲請以簡易判決處刑（110年度
偵字第28164號），本院判決如下：
    主  文
王玉智犯傷害罪，處拘役柒日，如易科罰金，以新臺幣壹仟元折
算壹日。
    事實及理由
一、本件犯罪事實、證據暨應適用法條，除證據並所犯法條欄一
    第1行「業據被告王玉智坦承不諱」，更正為「業據被告王
    玉智於警詢及偵查中均坦承不諱」；並補充「監視器畫面6
    張」為證據外，餘均引用如附件檢察官聲請簡易判決處刑書
    之記載。
二、爰依刑法第57條規定，以行為人之責任為基礎，審酌被告與
    告訴人素不相識，僅因偶發之行車糾紛，竟然不思理性溝通
    ，反而，以聲請所指方式攻擊告訴人，使其受有如聲請所指
    之傷勢，所為應予譴責，兼衡其素行、犯罪動機、所受刺激
    、目的、所生危害程度，暨其智識程度、家庭經濟狀況、犯
    後態度，未與告訴人達成和（調）解等一切情狀，量處如主
    文所示之刑，並為易科罰金折算標準之諭知。
三、依刑事訴訟法第449條第1項前段、第3項、第454條第2項，
    刑法第277條第1項、第41條第1項前段，刑法施行法第1條之
    1第1項，逕以簡易判決處刑如主文。
四、如不服本判決，得於判決送達之日起20日內向本院提出上訴
    狀，上訴於本院第二審合議庭（須附繕本）。
中　　華　　民　　國　 110　　年　　9 　　月　　14　　日
                    刑事第二十六庭  法  官  黎錦福
上列正本證明與原本無異。
                                    書記官  羅采蘋
中　　華　　民　　國　 110　　年　　9 　　月　　14　　日
--------------------------------------------------------
簡易判決附件：
臺灣新北地方檢察署檢察官聲請簡易判決處刑書
                                    110年度偵字第28164號
    被　　　告　王玉智　男　65歲（民國00年0月0日生）
                        住新北市○○區○○路0段00號10樓
                        之5
                        國民身分證統一編號：Z000000000號
上列被告因傷害案件，業經偵查終結，認宜聲請以簡易判決處刑
，茲將犯罪事實及證據並所犯法條分敘如下：
        犯罪事實
一、王玉智於民國110年5月3日8時23分許，在新北市三重區五谷
    王北街42巷口，與吳翊丞因行車問題發生爭執，竟基於傷害
    之犯意，徒手毆打吳翊丞，致吳翊丞受有頭皮挫傷、頭部外
    傷合併腦震盪之傷害。嗣經吳翊丞報警處理而查悉上情。
二、案經吳翊丞訴由新北市政府警察局三重分局報告偵辦。
        證據並所犯法條
一、上揭犯罪事實，業據被告王玉智坦承不諱，核與告訴人吳翊
    丞於警詢時指訴之情節相符，並有新北市立聯合醫院乙種診
    斷書1紙在卷可稽，被告犯嫌堪以認定。
二、核被告王玉智所為，係犯刑法第277條第1項傷害罪嫌。
三、依刑事訴訟法第451條第1項聲請逕以簡易判決處刑。
    此　致
臺灣新北地方法院
中　　華　　民　　國　 110　　年　　 9 　　月　　2 　 日
                              檢　察　官　黃彥琿